【裁判字號】    95,抗,260
【裁判日期】    951024
【裁判案由】    請求停止點交程序
【裁判全文】
臺灣高等法院臺南分院民事裁定           95年度抗字第260號
抗  告  人  乙○○
            甲○○
相  對  人
即買 受 人  億峰投資股份有限公司
法定代理人  丙○○
代  理  人  丁○○
上列抗告人與相對人間借款給付執行事件，抗告人對於中華民國
95年6月13日臺灣臺南地方法院所為准許閱覽卷宗裁定（93年度
執乾字第30648號），提起抗告，本院裁定如下：
    主  文
抗告駁回
抗告訴訟費用由抗告人負擔。
    理  由
一、抗告意旨略以：抗告人位於臺南市○○區○○段371地號土
    地，業經臺灣臺南地方法院拍賣定案，並且依現況點交。而
    該土地上之建物並不在拍賣範圍，建物之所有權人究屬抗告
    人或第三人，均與本件執行無涉，買受人亦向執行法院表示
    ，縱使建物不在拍賣範圍內，伊仍願承買之意，則本件執行
    實無法律上之爭議存在。況卷宗內有抗告人所有財產明細資
    料，買受人與抗告人並無債權債務關係，又無任何利害關係
    ，不應閱覽抗告人之財產清冊等資料，及與各銀行間之債權
    債務資料，應駁回相對人閱覽卷宗之聲請，以維護抗告人之
    權益，乃原裁定竟准相對人閱覽卷宗，為此提起抗告等語。
二、按當事人得向法院書記官聲請閱覽、抄錄或攝影卷內文書，
    或預納費用聲請付與繕本、影本或節本。第三人經當事人同
    意或釋明有法律上之利害關係，而為前項之聲請者，應經法
    院裁定許可。卷內文書涉及當事人或第三人隱私或業務秘密
    ，如准許前二項之聲請，有致其受重大損害之虞者，法院得
    依聲請或依職權裁定不予准許或限制前二項之行為。民事訴
    訟法第242條第1、2、3項分別訂有明文。又強制執行法第30
    條之1亦規定，強制執行程序，除本法有規定外，準用民事
    訴訟法之規定。
三、經查：
  (一)、本件抗告人即執行債務人乙○○、甲○○所有坐落臺南市
      安南區○○段371號土地（下稱系爭土地），業經臺灣臺
      南地方法院以93年度執字第30648號執行事件進行不動產
      拍賣程序，由相對人於94年6月20日拍定且繳足價金，並
      經執行法院發給權利移轉證書，嗣買受人依強制執行法第
      99條之規定，向執行法院聲請點交系爭拍定之不動產土地
      ，然於執行法院進行點交程序中，因抗告人陳稱，系爭土
      地上之未保存登記建物係第三人郭蕙芳所有，另系爭土地
      及未保存登記建物亦均出租他人使用等語，不願將該未保
      存登記建物所占有之基地一併交付相對人占有等情，有執
      行法院歷次拍賣公告、拍賣筆錄、權利移轉證書、點交通
      知函及歷次執行筆錄在卷可稽（見原審卷第153、176、18
      7、286、297、316-317、324、328-329頁）。而相對人因
      系爭拍定土地上有原拍賣公告上未曾記載之未保存登記建
      物存在，致遲未能取得該未保存登記建物所使用基地之占
      有，已見前述，則相對人即有另提起民事訴訟以解決系爭
      土地實體上法律關係之爭執之必要，應認相對人係屬民事
      訴訟法第242條第2項所指之「有法律上利害關係之第三人
      」，得向執行法院聲請閱覽卷宗。另不動產點交程序與不
      動產拍賣程序為分離之個別獨立程序，點交之強制執行程
      序係以點交命令為執行名義，屬強制執行法第4條第1項第
      6款之執行名義，買受人係依點交執行命令而為強制執行
      ，則於點交程序中，買受人亦不失為當事人之地位，是本
      件相對人亦得依民事訴訟法第242條第1項之規定聲請閱覽
      卷宗。
 (二)、 雖本件執行卷宗內之文書係記載執行債權人第一商業銀行
      股份有限公司赤崁分行與執行債務人乙○○、甲○○間之
      債權債務關係，相對人即便因閱卷而得知該債權金額之多
      寡，亦難認有任何致執行債權人、債務人重大損害之虞，
      故抗告人僅一再泛稱有影響隱私之虞，不同意相對人閱卷
      之聲請等語，洵屬無據，並無可採。
  (三)、綜上，相對人無論以法律上利害關係第三人或點交程序中
      當事人之地位，聲請閱覽執行卷宗，依民事訴訟法第242
      條第1、2項之規定，即應准許。從而，原審准許相對人閱
      覽本件強制執行卷宗，經核並無不合。抗告人空言主張原
      裁定不當，求予廢棄，為無理由，應予駁回。
四、據上論結，本件抗告為無理由，爰依強制執行法第30條之1
    、民事訴訟法第495條之1第1項、第449條第1項、第78條，
    第85條第1項前段，裁定如主文。
中    華    民    國    95    年    10    月    24    日
                  民事第二庭    審判長法  官  丁振昌
                                      法  官  吳上康
                                      法  官  李素靖
上為正本係照原本作成。
如不服本裁定，僅得於收受本裁定正本送達後10日內以適用法規
顯有錯誤為理由，向本院提出抗告狀（須附繕本），依法應繳納
抗告費新台幣1千元，並委任律師為訴訟代理人，經本院許可後
始可再抗告於最高法院。
中    華    民    國    95    年    10    月    25    日
                                      書記官  林鈴香
【附記】
民事訴訟法第495條之1第2項準用同法第466條之1第1、2項規定
：
(1)對於第二審判決上訴，上訴人應委任律師為訴訟代理人。但上
  訴人或其法定代理人具有律師資格者，不在此限。
(2)上訴人之配偶、三親等內之血親、二親等內之姻親，或上訴人
  為法人、中央或地方機關時，其所屬專任人員具有律師資格並
  經法院認為適當者，亦得為第三審訴訟代理人。
                                                  J


司法院資訊處製作；財團法人民間司法改革基金會備份。
